【裁判字號】    90,訴,1047
【裁判日期】    900926
【裁判案由】    毒品危害防制條例
【裁判全文】
臺灣高雄地方法院刑事判決                          九十年度訴字第一四七號
    公  訴  人  台灣高雄地方法院檢察署檢察官
    被      告  乙○○○
    指定辯護人  本院公設辯護人丙○○
右列被告因毒品危害防制條例案件，經檢察官提起公訴（九十年度偵字第七三二八號
），本院判決如左：
    主  文
乙○○○連續販賣第一級毒品，處有期徒刑捌年，褫奪公權肆年。扣案之海洛因壹包
（淨重零點肆壹公克、包裝重零點壹玖公克）沒收銷燬之，行動電話機壹支（000
0000000號）沒收；因犯罪所得財物新台幣壹仟伍佰元沒收，如全部或一部不
能沒收時，以其財產抵償之。
    事  實
一、乙○○○綽號「阿忠」，意圖營利，並基於概括之犯意，以其所有之行動電話機
    （0000000000號）為販賣第一級毒品海洛因之聯絡工具，於民國九十
    年一月十七日、同年二月廿八日、同年四月十二日，連續在高雄縣大寮鄉○○○
    路保安宮前之空地，以每包新台幣（下同）五百價格，分別販賣海洛因三次予甲
    ○○，共獲利五百元。嗣甲○○因施用毒品案件，於九十年四月十六日晚上七時
    許，在高雄縣林園鄉中門村過溝一巷六十九弄三十四號二樓為警查獲，供出其以
    上述行動電話向乙○○○購買海洛因，警方乃要甲○○以上述行動電話聯絡乙○
    ○○，佯向乙○○○購買海洛因三千，並約定交貨之時間地點。乙○○○不疑有
    他，於同年四月十六日晚上七時三十分許，攜帶上開行動電話及擬販賣予甲○○
    之海洛因一包（淨重零點肆壹公克、包裝重零點壹玖公克），至約定之交易地點
    高雄縣大寮鄉○○○路保安公前，為警查獲，致該次販賣海洛因未能得逞。並經
    警扣押上開行動電話機及海洛因。
二、案經高雄市政府縣警察局鼓山新興分局報請台灣高雄地方法院檢察署檢察官偵查
    起訴。
    理  由
一、訊據被告乙○○○固不諱言其綽號為「阿忠」，於九十年一月十七日、同年二月
    廿八日、同年四月十二日在上述保安宮前，甲○○曾各交付伊五百元，伊則交付
    海洛因予甲○○，並於上述為警查獲時地持扣案之海洛因欲交付予甲○○等情，
    惟矢口否認販賣第一級毒品海洛因犯行，辯稱：伊交付予甲○○之海洛因係二人
    合資購買，伊於警訊及偵查初訊時自白販賣海洛因予甲○○，係因當時藥癮發作
    ，又剛出院，迷迷糊糊，且伊與甲○○有過節，甲○○證詞不實云云。然查，被
    告如何於右揭時間地點販賣海洛因予甲○○，業經被告於警訊中供述：甲○○向
    我購買海洛因四次，每次都是我的朋友給我，然後我拿去轉售給甲○○，賺取利
    潤五百元，每次都在大寮鄉○○○路保安宮前交易等語，並於偵查中供承：甲○
    ○叫我向別人買來賣他，共四次，我賺差價五百元等語明確（見偵查卷第八頁背
    面），又證人甲○○於警訊時證稱：伊施用之海洛因係向綽號「阿忠」之男子購
    買，每次均打「阿忠」的行動電話（號碼0000000000號）聯絡，購買
    地點為高雄縣大寮鄉○○村○○路保安宮前，第一次於九十年一月十七日購買五
    百元、第二次於九十年二月廿八日購買五百元、第三次於九十年四月十二日購買
    五百元、第四次於九十年四月十六日下七時三十分購買三千元，「阿忠」即乙○
    ○○等語，及於偵查時證稱：伊於九十年一、二月各向被告買海洛因一次、四月
    買一次，各五百元，九十年四月十六日係警方授意其以電話聯絡向被告買海洛因
    三千元，被告尚未交付海洛因時，即為警查獲，被告所稱獲利五百元應是前三次
    共賺五百元等語甚詳（見上開偵查卷第三十五頁、第三十六頁），核被告上開警
    偵訊時之供述與證人甲○○於警偵訊時之證詞相符，再參以證人甲○○確因施用
    毒品案件，於台灣屏東戒治所強制戒治中，是被告與證人甲○○上開供證之詞應
    堪信為真實。次查，被告於警訊時供承其與甲○○認識，並無仇恨，訊問當時意
    識清醒，狀況良好，並經其簽名捺指印在卷，是被告辯稱其於警訊及偵查初訊時
    之自白係因藥癮發作，且甫出院，迷迷糊糊說錯話，及證人甲○○與其有過節故
    意設詞誣攀云云，自無足採。末查，被告供稱為警查獲之該次，亦係由伊與甲○
    ○各出資一千五百元購買得扣案之海洛因，欲共同吸食云云，然該次係甲○○因
    施用毒品案件為警查獲後，為配合警方查獲被告乃以上開行動電話聯絡被告欲購
    買海洛因三千元，甲○○自不可能出資一千五百元交予被告購買海洛因，被告上
    開供述顯與事實不符，自無足採，由此可徵被告辯稱前三次交付予甲○○之毒品
    係二人各出資五百元共同購買云云，應屬不實。雖證人甲○○於本院審理時證稱
    前三次係由伊與被告各出五百元，由被告向他人購得海洛因後交伊云云，惟證人
    甲○○亦證稱伊不知被告係向何人購買海洛因，均係伊交錢予被告後，被告向他
    人購得海洛因再交付伊等語，可見證人甲○○顯無從知悉被告是否有出資及被告
    向他人購買海洛因之價格，其於本院審理時證稱前三次係與被告各出資五百元共
    同購買海洛因云云，與其於警偵訊時之證詞及被告於警訊及偵查初訊時之供詞不
    合，要係迴護被告之語，亦無足取。此外，並有扣案之上開行動電話機一支及海
    洛因一包（淨重零點肆壹公克、包裝重零點壹玖公克）可資佐證，上開海洛因經
    送法務部調查局檢驗結果，確含有海洛因成分無訛，有法務部調查局鑑定通知書
    一紙附卷可稽。罪證明確，被告犯行堪以認定。
二、核被告分別於九十年一月十七日、同年二月廿八日、同年四月十二日販賣海洛因
    予甲○○，係犯毒品危害妨制條例第四條第一項之販賣第一級毒品罪，其於同年
    四月十六日晚上七時三十分許，為警查獲時，與甲○○約定販賣海洛因三千元之
    行為，雖有販賣海洛因之故意，且依約攜帶海洛因一包前往交易，然甲○○係為
    配合警方辦案佯稱要向被告購買海洛因，事實上無完成買賣海洛因之意思，即為
    警查獲，該次販賣海洛因尚在未遂階段，係犯同條例第四條第五項、第一項之罪
    。被告持有海洛因之低度行為應為販賣之高度行為所吸收，不另論罪。被告先後
    多次販賣第一級毒品海洛因犯行，時間緊接構成要件相同，顯係基於概括犯意反
    覆為之，應依連續犯之規定論以販賣第一級毒品既遂一罪。又被告因染上施用毒
    品惡習，挺而走險從事小數量販賣海洛因犯行，獲利微薄，要難與中盤、大盤毒
    梟相類比，若論以本罪之法定最低本刑無期徒刑，客觀上仍屬過苛，足以引起一
    般之同情，堪可憫恕，茲依刑法第五十九條之規定減輕其刑。爰審酌被告明知施
    用毒品戕害身心甚鉅，且戒除不易，仍為貪圖微薄小利，販賣毒品，危害社會非
    淺，犯後於本院審理時圖卸刑責，狡詞匿飾，態度尚難謂佳，惟念其販賣海洛因
    數量尚屬少量等一切情狀，量處有期徒刑八年，並依其犯罪之性質，併予宣告褫
    奪公權四年，以資懲儆。扣案之被告持有擬販賣予甲○○之海洛因一包（淨重零
    點肆壹公克、包裝重零點壹玖公克），應依毒品危害防制條例第十八條第一項前
    段之規定宣告沒收銷燬之。扣案之被告所有供販賣海洛因犯罪聯絡所用之000
    0000000號行動電話一支，應依上開條例第十九條第一項之規定宣告沒收
    之。又被告販賣海洛因三次所得之一千五百元，雖未扣押，亦應依上開條例第十
    九條第一項規定宣告沒收之，如全部或一部不能沒收時，以被告財產抵償之。
據上論斷，應依刑事訴訟法第二百九十九條第一項前段，毒品危害防制條例第四條第
一項、第十八條第一項前段、第十九條第一項，刑法第十一條、第五十六條、第五十
九條、第三十七條第二項、第三項，判決如主文。
本案經檢察官林在培到庭執行職務。
中      華      民      國      九十      年      九      月    二十六  日
                                  臺灣高雄地方法院刑事庭
                                      法  官    郭錦茂
右正本證明與原本無異。
如不服本判決，應於判決送達後十日內，向本院提出上訴狀。
                                      書記官    賴佳慧
中    華    民    國      九十      年      十      月      三      日
附錄本判決論罪科刑法條：
毒品危害防制條例第四條：
  製造、運輸、販賣第一級毒品者，處死刑或無期徒刑；處無期徒刑者，得併科新台
  幣一千萬元以下罰金。
  製造、運輸、販賣第二級毒品者，處無期徒刑或七年以上有期徒刑，得併科新台幣
  七百萬元以下罰金。
  製造、運輸、販賣第三級毒品者，處五年以上有期徒刑，得併科新台幣五百萬元以
  下罰金。
  製造、運輸、販賣專供製造或施用毒品之器具者，處一年以上七年以下有期徒刑，
  得併科新台幣一百萬元以下罰金。
  前四項之未遂犯罰之。


司法院資訊處製作；財團法人民間司法改革基金會備份。
